ACORDAO-COMPLETO-2480673

ACÓRDÃO DE RELAÇÃO

ACÓRDÃO DE RELAÇÃO 8828/2021 ATA 21/2021 - PRIMEIRA CÂMARA

Acórdão 8828/2021-TCU-Primeira Câmara
Considerando tratar-se de recurso de reconsideração (peças 176 a 178) formulado pela Santa Casa de Misericórdia de São Sebastiao do Paraiso contra o Acórdão 11850/2019-TCU-Primeira Câmara, por meio do qual esta Corte julgou suas contas irregulares, em razão da impugnação parcial de despesas relativas ao Convênio Siafi 793710/2013, celebrado com o Fundo Nacional de Saúde, imputando-lhe débito e aplicando-lhe multa;
Considerando que o recurso foi apresentado intempestivamente, inclusive em período superior a 180 dias do término do prazo, o que não permite seu conhecimento, nos termos do art. 285, caput e §2° do Regimento Interno/TCU;
Considerando que a peça recursal traz apenas argumentos e teses jurídicas que, ainda que inéditos, se limitam a tentar rediscutir as conclusões deste Tribunal acerca dos fatos já existentes à época da decisão;
Considerando que tais elementos não ensejam o conhecimento do recurso fora do prazo legal uma vez que não são considerados fatos novos supervenientes capazes de alterar o mérito do acórdão recorrido;
Considerando, finalmente, os pareceres uniformes da Secretaria de Recursos e do Ministério Público junto ao TCU no sentido do não conhecimento do presente recurso;
	Os Ministros do Tribunal de Contas da União ACORDAM, por unanimidade, com fundamento nos arts. 32, inciso I e parágrafo único, da Lei nº 8.443/1992, c/c o art. 143, inciso IV, alínea "b", e art. 285, caput  e §2°, do Regimento Interno/TCU, de acordo com os pareceres emitidos nos autos, em não conhecer do recurso de reconsideração, e encaminhar cópia deste acórdão, acompanhada da instrução (peça 181) , à recorrente.
1. Processo TC-Processo 037.172/2018-2 (TOMADA DE CONTAS ESPECIAL) 
	1.1. Responsáveis: Flavio Westin (XXX.377.266-XX) ; Hospimetal Indust Metalurg de Equip Hospitalares Ltda (54.178.983/0001-80) ; Santa Casa de Misericórdia de São Sebastiao do Paraiso (24.899.395/0001-74) 
	1.2. Recorrente: Santa Casa de Misericórdia de São Sebastião do Paraiso (24.899.395/0001-74) 
	1.3. Órgão/Entidade: Fundo Nacional de Saúde - MS
	1.4. Relator: Ministro Bruno Dantas
	1.5. Representante do Ministério Público: Procurador Júlio Marcelo de Oliveira
	1.6. Relator da deliberação recorrida: Ministro Vital do Rêgo
	1.7. Unidades Técnicas: Secretaria de Recursos (Serur) ; Secretaria de Controle Externo de Tomada de Contas Especial (SecexTCE) .
	1.8. Representação legal: Raimundo Cândido Júnior (21209/OAB-MG) e outros, representando Flavio Westin; Robson Almeida de Souza (236185/OAB-SP) e outros, representando Hospimetal Indust Metalurg de Equip Hospitalares Ltda. 
	1.9. Determinações/Recomendações/Orientações: não há.

Primeira Câmara

Fundo Nacional de Saúde - MS

Flavio Westin (XXX.377.266-XX); Hospimetal Indust Metalurg de Equip Hospitalares Ltda (54.178.983/0001-80); Santa Casa de Misericórdia de São Sebastiao do Paraiso (24.899.395/0001-74)

BRUNO DANTAS

Ministro Vital do Rêgo

Procurador Júlio Marcelo de Oliveira

TOMADA DE CONTAS ESPECIAL (TCE)

Secretaria de Recursos (Serur); Secretaria de Controle Externo de Tomada de Contas Especial (SecexTCE).